臺灣士林地方法院行政訴訟判決　
111年度交字第63號
原      告  林智賢  
被      告  臺北市交通事件裁決所
代  表  人  蘇福智  
上列當事人間交通裁決事件，原告不服被告民國111 年2 月15 
日北市裁催字第22-A00ZUD612號裁決，提起行政訴訟，本院判決
如下：
    主  文
原告之訴駁回。
訴訟費用新臺幣參佰元由原告負擔。
    事實及理由
一、程序事項：本件係因原告不服被告民國111 年2 月15 日北
    市裁催字第22-A00ZUD612號裁決書(下稱原處分)，對原告裁
    處罰鍰新臺幣(下同)700元，依行政訴訟法第237 條之1 ，
    應適用交通裁決事件訴訟程序，本院並依同法第237 條之7 
    規定，爰不經言詞辯論，逕為裁判，合先敘明。
二、爭訟概要：原告所有0000-00號自用小客車(下稱系爭車輛)
    於民國110年12月31日10時47分許，在臺北市00街00號，因
    「自用車在營業車招呼站停車格內停車」之違規事實，被臺
    北市政府警察局交通警察大隊(下稱舉發機關)員警依道路交
    通管理處罰條例56條第1項第8款規定舉發，有臺北市政府警
    察局北市警交字第A00ZUD612號舉發違反道路交通管理事件
    通知單可稽（見本院卷第40頁），並經舉發機關依同條第4
    項、同條例第85條之3規定執行拖吊移置。原告未就舉發事
    實提出陳述意見，嗣經被告以原告有前揭違規事實，而於11
    1年2 月15日，以原處分對原告為裁罰。原告於111年2月16
    日提起本件行政訴訟。
三、原告主張：
    110年12月31日為連假，因停在新民街43號前被拖吊，在這
    地點有指示牌告示假日全天可停車等語。並聲明：原處分撤
    銷。
四、被告答辯：
　　卷查本案經舉發機關就違規事實查復，經查0000-00號車於1
    10年12月31日（週五）10時47分許，在臺北市00街00號設有
    「週一至週五 09：00-21：00 計程車招呼站」標誌牌面規
    範處所違規停放事實明確，已影響計程車駕駛人停車候客權
    益，舉發機關依法舉發取締及拖吊移置，核無違誤。檢視違
    規現場採證照片，該停車格內有「計程車站位」字樣，其旁
    邊燈桿上並有標誌「週一至週五 09：00-21：00 計程車招
    呼站」，標示明確。並聲明：原告之訴駁回。　　
五、本院之判斷
  ㈠按「汽車駕駛人停車時，有下列情形之一者，處600 元以上1
    ,200 元以下罰鍰：……八、自用汽車在營業汽車招呼站停車
    。」，道交處罰條例第56條第1 項第8 款定有明文。又按「
    汽車停車時，應依下列規定：……八、自用汽車不得於營業汽
    車招呼站停車。」，道路交通安全規則第112 條第1 項第1 
    款至第10款定有明文。上開道路交通安全規則係依道路交通
    管理處罰條例第92條第1 項授權而訂定，乃係交通主管機關
    為執行母法所為之細節性、技術性規定，且未逾越母法授權
    意旨與範圍，自得援用。
  ㈡本件原告所有系爭車輛，於前揭時間、地點，將系爭車輛停
    放於計程車招呼站乙節，有採證照片可稽(見本院卷第52、5
    3頁)；且參以採證照片所示，系爭車輛停放地點共有標示編
    號15至17之汽車停車位共3格，於編號15之後則均為機車停
    車位(亦為汽機車彈性共用車位)，而系爭車輛停放處係編號
    15之停車格，而該處之編號15至17之停車格內均有白漆書寫
    「計程車站位」，且於路口第1個停車格(即編號17之停車格
    )旁亦豎立「計程車招呼站」告示牌，並標明該計程車招站
    係週一至週五的9時至21時，其餘時間開放一般小型車輛停
    放並依該路段公告費率收費，及禁止駕駛離開，限停3輛車
    ，違者拖吊等文字。足認於該路口之編號15至17之三格停車
    格於週一至週五之上午9時至21時均供計程車招呼站使用，
    於其餘時間始開放供一般小型車輛停車。亦即上開計程車招
    呼站之告示牌，係用以規制編號15至17號之汽車停車位，亦
    甚明確。而系爭車輛係停放於該處編號第15號之停車格，停
    放時間為110年12月31日(週五)10時47分，自仍屬計程車招
    呼站所使用之時間，系爭車輛既非屬計程車，則其於前揭時
    、地停放，自有「自用汽車在營業汽車招呼站停車」之違規
    事實，應堪認定。
　㈢原告雖主張系爭車輛停放於編號15之時間雖為週五，惟因110
    年12月31日至111年1月2日共三天均為連假，伊係於三天連
    假第一天停放該處，而該處另立有告示牌稱「假日全天可停
    車」，故其為無前揭違規事實云云。惟查，原告所停放之編
    號15之汽車格，應受該路口之「計程車招呼站」告示牌所載
    內容之規制，已如上述。而依原告所提現場照片所示，編號
    15之停車格之路旁與機車格之間確豎立有一告示牌，惟該告
    示牌係用以標示該處之汽機車彈性共用格位(亦即該處劃設
    之機車位)，除清楚標示汽機車之圖形外，亦記載於週一至
    週五7時至20時可停放機車，而於週一至週五之20時至7時之
    汽機車停車格分別可停放汽、機車，而於假日全天則可停放
    汽機車，此亦可清楚為用路人所辨認，並無使人誤認汽車格
    亦得停放機車之情形，是以該「汽機車彈性共用格位」(即
    劃設之機車格)於假日期間雖可供停放汽車，亦與其旁之汽
    車招呼站之三格汽車停車位無涉。原告主張依告示牌，可於
    假日停放系爭車輛於計程車招呼站之汽車停車格內，顯有誤
    解。
六、綜上所述，原告確有原處分所載之違規行為，被告以原處分
    對其為裁罰，其認事用法並無違誤，原告訴請撤銷原處分，
    為無理由，應予駁回。
七、本件判決基礎已臻明確，兩造其餘攻防方法及訴訟資料經本
    院斟酌後，核與判決結果不生影響，爰不一一詳予論述，併
    此敘明。
八、本件第一審裁判費為300 元，應由原告負擔，爰確定第一審
    訴訟費用額如主文第2 項所示。
據上論結，本件原告之訴為無理由，依行政訴訟法第237 條之7
、第237 條之8 第1 項、第98條第1 項前段，判決如主文。
中　　華　　民　　國　　111 　年　　6 　　月　　9 　　日
                  行政訴訟庭  法  官  徐文瑞
上為正本係照原本作成。
如不服本判決，應於判決送達後20日內，向本院提出上訴狀，上
訴狀並應記載上訴理由，表明關於原判決所違背之法令及其具體
內容或依訴訟資料可認為原判決有違背法令之具體事實，其未表
明上訴理由者，應於提出上訴後20日內向本院補提理由書（上訴
狀及上訴理由書均須按他造人數附繕本），並應繳納上訴費新臺
幣750元。
中　　華　　民　　國　　111 　年　　6 　　月　　9 　　日
                              書記官  朱亮彰